臺灣臺北地方法院民事裁定　　　　　　　　　　　　九十三年度訴字第二九四０號
　　原　　　告　丁○○
　　　　　　　　己○○
　　　　　　　　庚○○
　　　　　　　　丑○○
　　被　　　告　盈碩國際股份有限公司
　兼法定代理人　丙○○
　　被　　　告　國凱起重工程有限公司
　兼法定代理人　戊○○
　　被　　　告　辛○○
　　　　　　　　甲○○
　　　　　　　　癸○○
　　　　　　　　壬○○
　　　　　　　　乙○○
　　　　　　　　子○○
當事人間確認股東會決議不存在等事件，本院裁定如下：
    主  文
本件移送臺灣板橋地方法院。
    理  由
一、按訴之全部或一部，法院認為無管轄權者，依原告聲請或依職權以裁定移送於其
    管轄法院，民事訴法第二十八條第一項定有明文。
二、原告起訴意旨：如附件所示。
三、查，本件原告主張被告戊○○、許登鴻、林榮枝持偽造之被告盈碩國際股份有限
    公司（下稱盈碩公司）股東名簿及不實之九十二年四月七日股東臨時會議事錄並
    同日董事會議事錄向經濟部申請變更登記，由改選被告戊○○、許登鴻、林榮枝
    三人為董事，並以戊○○為董事長，於同年月十七日獲經濟部核准登記，進而訴
    請確認盈碩公司九十二年十一月八日、九十三年二月五日之股東臨時會議決議不
    存在及九十二年十一月八日、九十三年三月十九日之董事會決議不存在，暨請求
    依前開決議所選任或補選之董事、監察人、董事長及代理董事長與被告盈碩公司
    間之委任關係不存在。原告雖以其中被告辛○○、甲○○、癸○○之住所在本院
    轄區內，故主張本院係有管轄權之法院云云。然本件被告盈碩公司之事務所既設
    於台北縣樹林市○○街○段四六號，原告訴請確認盈碩公司股東會及董事會決議
    不存在之訴訟，自應由板橋地方法院管轄，另原告訴請其餘被告與被告盈碩公司
    間之委任關係不存在之訴訟，為對於盈碩公司董、監事資格涉訟，揆諸民事訴訟
    法第九條之法理，因訴訟之證據資料，均存於公司之主事務所或主營業所，為求
    法院調查證據之便利，自應認公司主事務所或主營業所所在地之法院為共同管轄
    法院。不能僅以其中若干被告之住所在本院轄區，遽認定本院係有管轄權之法院
    ，否則如本件被告子○○之住所係設於花蓮縣新城鄉康樂村康樂三十之五號，倘
    本件得適用民事訴訟法第二十條之規定，遽認定花蓮地方法院為有管轄權之法院
    ，顯係有以少數被告而創設法院管轄權之情形。綜上，本件應類推適用民事訴訟
    法第九條，由共同管轄法院臺灣板橋地方法院管轄。茲原告向無管轄權之本院起
    訴，顯係違誤。爰依職權將本件移送於該管轄法院。
四、依首開法條裁定如主文。
中　　　華　　　民　　　國　　九十三　　年　　　七　　　月　　　六　　　日
                                      民事第四庭  法  官    黃柄縉
右正本係照原本作成
如對本裁定抗告須於裁定送達後十日內向本院提出抗告狀，並繳納抗告費新臺幣一千
元
中　　　華　　　民　　　國　　九十三　　年　　　七　　　月　　　六　　　日
                                                  書記官    楊湘雯
